【裁判字號】    97,台非,166
【裁判日期】    970417
【裁判案由】    違反槍砲彈藥刀械管制條例
【裁判全文】
最高法院刑事判決              九十七年度台非字第一六六號
上  訴  人  最高法院檢察署檢察總長
被      告  甲○○
上列上訴人因被告違反槍砲彈藥刀械管制條例案件，對於台灣台
東地方法院中華民國九十六年八月十五日第一審確定判決（九十
六年度訴字第四八號，起訴案號：台灣台東地方法院檢察署九十
六年度偵字第一八號），認為部分違法，提起非常上訴，本院判
決如下：
    主  文
原判決關於未經許可持有子彈及定應執行刑部分撤銷。
甲○○未經許可，持有子彈，累犯，處有期徒刑柒月，併科罰金
新台幣萬元，罰金如易服勞役，以新台幣壹仟元折算壹日；減
為有期徒刑月又拾伍日，併科罰金新台幣壹萬伍仟元，罰金如
易服勞役，以新台幣壹仟元折算壹日。
撤銷改判部分所處及減得之刑，與未經許可，持有可發射子彈具
有殺傷力之改造手槍部分所處有期徒刑肆年，併科罰金新台幣拾
伍萬元部分，應執行有期徒刑肆年貳月，併科罰金新台幣拾陸萬
元，罰金如易服勞役，以新台幣壹仟元折算壹日。扣案之可發射
子彈具有殺傷力之仿BERETTA廠九二ＦＳ型半自動手槍之改造手
槍（槍枝管制編號：0000000000）、可發射子彈具有
殺傷力之仿WALTHER廠PPK/S型半自動手槍之改造手槍（槍枝管制
編號：0000000000，含彈匣壹個）各壹支均沒收。
    理  由
非常上訴理由稱：「按判決不適用法則或適用不當者，為違背法
令，刑事訴訟法第三百七十八條定有明文。復按槍砲彈藥刀械管
制條例第十二條第四項之罪，並不在中華民國九十六年罪犯減刑
條例第三條第一項第四款所定不予減刑之罪之列，此觀之該款規
定自明。經查原確定判決確認被告甲○○其中於民國九十五年四
月二十六日未經許可持有子彈之事實，犯有槍砲彈藥刀械管制條
例第十二條第四項之罪，則其犯罪係在九十六年四月二十四日前
，該罪又非中華民國九十六年罪犯減刑條例第三條第一項第四款
所定不予減刑之罪，自應依該條例規定予以減刑後，再與被告同
案另犯之未經許可持有手槍罪予以併罰而定其應執行之刑，始為
適法，詎原確定判決未依規定減刑，其所為該部分及定應執行刑
部分之判決，即有判決不適用法則及適用法則不當之違法。案經
確定，爰依刑事訴訟法第四百四十一條、第四百四十三條提起非
常上訴，以資糾正。」等語。
本院按判決不適用法則或適用不當者，為違背法令，刑事訴訟法
第三百七十八條定有明文。又中華民國九十六年罪犯減刑條例第
第七條規定：「依本條例應減刑之罪，未經判決確定者，於裁判
時，減其宣告刑。依前項規定裁判時，應於判決主文同時諭知其
宣告刑及減得之刑。」原判決認定被告於九十五年四月二十六日
晚上八時許，在桃園縣桃園市○○路與中山東路口「華山模型店
」，向綽號「阿祥」之不詳姓名者購得土造子彈九發（其中一發
係以土造金屬彈殼加裝直徑九釐米金屬彈頭而成之土造子彈，具
有殺傷力，其餘八發不具殺傷力），未經許可而持有之，經警於
同晚九時四十分許查獲等情，因認被告係犯槍砲彈藥刀械管制條
例第十二條第四項未經許可持有子彈罪（累犯）。則依原判決確
認之事實，被告犯罪時間為九十五年四月二十六日，係在中華民
國九十六年罪犯減刑條例規定減刑基準日即九十六年四月二十四
日以前，所犯合於同條例所定之減刑要件，應依同條例第二條第
一項第三款規定減其宣告刑二分之一，並於主文內同時諭知宣告
刑及減得之刑，始為適法。乃原判決疏未細察，未依法予以減刑
並諭知減得之刑，自有判決不適用法則之違背法令。案經確定，
且於被告不利，非常上訴意旨執以指摘，洵有理由，應由本院將
原判決關於未經許可持有子彈及定應執行刑部分撤銷，自為判決
如主文第二項所示，並與原判決關於未經許可，持有可發射子彈
具有殺傷力之改造手槍部分所處之刑定其應執行之刑，如主文第
三項所示，罰金部分併諭知易服勞役之折算標準。扣案之可發射
子彈具有殺傷力之仿BERETTA廠九二ＦＳ型半自動手槍之改造手
槍（槍枝管制編號：0000000000）、可發射子彈具有
殺傷力之仿WALTHER廠PPK/S型半自動手槍之改造手槍（槍枝管制
編號：0000000000，含彈匣壹個）各壹支均沒收，以
資救濟。
據上論結，應依刑事訴訟法第四百四十七條第一項第一款但書，
刑法第二條第一項、第十一條前段、第四十二條第三項、第五十
一條第七款，槍砲彈藥刀械管制條例第十二條第四項，九十四年
二月二日修正公布、九十五年七月一日施行前刑法第五十一條第
五款，中華民國九十六年罪犯減刑條例第二條第一項第三款、第
七條，判決如主文。
中    華    民    國  九十七  年    四    月   十七   日
                      最高法院刑事第十二庭
                          審判長法官  花  滿  堂
                                法官  黃  正  興
                                法官  陳  東  誥
                                法官  林  錦  芳
                                法官  王  居  財
      本件正本證明與原本無異
                                      書  記  官
中    華    民    國  九十七  年    四    月  二十一  日
                                                      v
附錄本案論罪法條：
槍砲彈藥刀械管制條例第十二條第四項
未經許可，持有、寄藏或意圖販賣而陳列子彈者，處五年以下有
期徒刑，併科新台幣三百萬元以下罰金。


司法院資訊處製作；財團法人民間司法改革基金會備份。
